408Edepot - Archives communales déposées de Pesmes
Archives Départementales de la Haute-Saône
- ARCHIVES ANCIENNES
  - JUSTICE-PROCEDURES-POLICE
    - Enquête pour les manants et habitants de Pesmes, messire Jean d'Andelot, chevalier, seigneur de Myon, ayant pris le fait de ces derniers contre les manants et habitants de Broye, au sujet de la mise en ban du pré des Essarts. Sentence qui condamne François Frasney, de Pesmes, à payer à frère P
      AUBIGNEY; BROYE-LES-PESMES; OGNON (L'); PESMES; SAÔNE (LA); SAUVIGNEY-LES-PESMES
      ANDELOT (Jean d'); BAUME (Aimée de la); BAUME (Pierre-François de la); BAUME-MONTREVEL (François de la); DESCHAMP (Pierre); FRASNEY (François)
    - Pièces de procès entre la communauté de Pesmes et les communes composant la seigneurie dudit lieu, au sujet de la répartition des frais du logement des troupes du colonel Coqueron. Sentence condamnant Pierre Girardot, de Pesmes, à 10 livres d'amende, pour avoir abandonné le guet et garde de la ville, ordonné par Clériadus de Vergy de Vaudrey, chevalier de l'ordre de la Toison d'Or, lieutenant général et gouverneur du comté de Bourgogne. Procès entre la ville de Pesmes et Jean Burillot, dudit lieu, au sujet de la propriété d'un terrain réputé communal. Plainte portée par les seigneurs contre les officiers de la justice de la mairie de Pesmes, lesquels ne se conforment pas aux ordonnances concernant les mesures à prendre contre la contagion. 1 parchemin, 30 pièces papier., 1596-1629; 408 Edepot 78; FF10
      BURILLOT (Jean); COQUERON; GIRARDOT (Pierre); VERGY DE VAUDREY (Clériadus de)
    - Sentence rendue par Nicolas Briot, docteur en droit, conseiller du Roi en sa cour souveraine du parlement de Dole, séant présentement à Pesmes, au sujet du changement de place de la boucherie pour cause de salubrité. Arrêt rendu par la cour souveraine du parlement de Dole, séant à Pesmes (1630), au profit des habitants dudit lieu, contre Philippe Mairot, docteur en droit, bailli de Pesmes, au sujet du guet et garde, que ce dernier est obligé de faire comme les autres habitants, dans les moments d'éminent péril. Sentences condamnant Jacques Belin, de Pesmes, à payer au curé dudit lieu, le pain béni qu'il doit annuellement; les cabaretiers et les boulangers de Pesmes, à payer aux échevins, un pain et une pinte de vin tous les jours de foire. Pièces de procès entre le curé, les familiers et la ville, au sujet de la perception des droits curiaux et dans lesquelles il est fait mention de la prise de Pesmes par le duc de Longueville. Poursuite contre les habitants de Pesmes, à l'effet d'obtenir paiement d'une somme de 3 000 francs, à laquelle ils ont été répartis pour les frais du logement du régiment du colonel Coqueron. Procès entre les habitants de Pesmes et ceux de Valay, au sujet du paiement d'une carte. 7 parchemins, 76 pièces papier., 1630-1667; 408 Edepot 79; FF11
      PESMES; VALAY
      BELIN (Jacques); BRIOT (Nicolas); COQUERON; LONGUEVILLE (de); MAIROT (Philippe)
    - Pièces de procès entre les habitants de Pesmes et messire Jean-Baptiste Mairot, prêtre familier en l'église paroissiale de Pesmes, lequel prétendait être exempt du logement des gens de guerre; contre Pierre Sanche, docteur en droit, lequel se dit être exempt d'impôts, en vertu d'un titre donné à sa famille en 1328, par messire Saguin, de Boson, alors seigneur de Pesmes. Pièces d'un procès fait à la requête de la ville de Pesmes, contre la commune de Valay, au sujet de la vente d'un bois pour rembourser un capital de rente. Jugement du bailliage de Gray, qui condamne les échevins de Pesmes, à payer 60 écus blancs, qu'ils doivent à Claude Bisot et à Laurent Davadans. Procès entre la ville et les sieurs Besse et Mairot, amodiateurs des revenus de la ville, au sujet du paiement de ladite amodiation. 125 pièces papier., 1672-1688; 408 Edepot 80; FF12
      BESSE; BISOT (Claude); DAVADANS (Laurent); MAIROT; MAIROT (Jean-Baptiste); SAGUIN; SANCHE (Pierre)
    - Pièces d'un procès entre les échevins de Pesmes et messire Charles de la Baume-Montrevel, marquis de Saint-Martin, baron et seigneur de Pesmes, au sujet de la perception des amendes; en 1689, intervient un édit du Roi qui règle les droits des habitants et ceux du seigneur. Jugement qui condamne les habitants de Chassey, à payer à ceux de Pesmes, la somme de 40 livres pour leur quote-part des réparations à la maison curiale de Pesmes, en leur qualité de co-paroissiens. 45 pièces papier., 1688-1689; 408 Edepot 81; FF13
      PRESBYTERE
    - Procès entre la ville de Pesmes, l'avocat Baguet et le docteur Grignet, au sujet d'un contrat de rente. Procès Grignet relatif aux partages de l'héritage de leur père. 1 parchemin, 145 pièces papier., 1678-1701; 408 Edepot 82; FF14
      BAGUET; GRIGNET
    - Pièces de procès entre la ville de Pesmes et Pierre Cointot, de Dole, au sujet d'un paiement de rente; entre Joseph Buthey, receveur de la ville, au sujet de la reddition de son compte. Sentence qui oblige Claude Boussenard, meunier au moulin de Pesmes, à apporter à l'audience du bailliage de Gray, les coupes dont il se sert pour les faire esgoudiller et marquer aux armes du seigneur marquis de la Baume, propriétaire dudit moulin. Transaction intervenue dans un procès entre la ville de Pesmes et Edme Tribouillet, cloutier audit lieu, au sujet d'une anticipation commise par ce dernier sur une place située derrière l'église. 2 parchemin, 68 pièces papier., 1693-1763; 408 Edepot 83; FF15
      BOUSSENARD (Claude); BURTHEY (Joseph); COINTOT (Pierre); TRIBOUILLET (Edme)
    - Procès entre les officiers de Pesmes et Pierre Mairot, écuyer, lieutenant des maréchaux de France en la ville de Pesmes, au sujet de la propriété d'un pré de 6 faux, situé en la prairie de Pesmes, lieu-dit sous le Baussy ou Corne Poinsard; entre les échevins et monsieur le conseiller de Mutigney, au sujet du paiement d'un arrérage de rente que la ville doit à ce dernier; entre messieurs du magistrat de la ville et Claude-François Grignet, maire audit lieu, au sujet du remboursement de certains frais que ce dernier a faits pour la ville. 77 pièces papier., 1705-1724; 408 Edepot 84; FF16
      GRIGNET (Claude-François); MAIROT (Pierre); MUTIGNEY (de)
    - Pièces de procès entre le maire, les échevins et le conseil de la ville de Pesmes, contre Claude Grand, procureur d'office en la justice de Pesmes, au sujet de la portion de bois que réclame le seigneur sur l'assiette de la commune. Poursuites contre divers particuliers pour paiement de rentes dues à la ville. Pièces d'un procès entre les échevins et Claude Tervelet, de Tervay, entrepreneur de bâtiments, au sujet du paiement des dommages intérêts que la ville réclame à ce dernier pour malfaçon dans les réparations qu'il a faites à l'église. Procès entre les maires et échevins et le sieur Reance, curé à Pesmes, au sujet du règlement des droits curiaux. 125 pièces papier., 1725-1741; 408 Edepot 85; FF17
      GRAND (Claude); RANCE; TERVELET (Claude)
    - Procès à la requête des officiers municipaux de la ville de Pesmes contre Claude Pyot, maire de la ville et le substitut du procureur général à la maîtrise des Eaux et Forêts de Gray, qu'ils accusent d'avoir commis des délits considérables dans le quart de réserve de la commune, et notamment d'y avoir enlevé des arbres pour servir à la construction de la maison dudit Pyot. 150 pièces papier., 1741-1743; 408 Edepot 86; FF18
      PYOT (Claude)
    - Arrêt de la chambre de la cour souveraine des Eaux et Forêts qui renvoie sans dépens le sieur Pyot, maire de l'accusation portée contre lui, par les officiers municipaux de Pesmes, et qui condamne le nommé Lapoine, garde des bois communaux de Pesmes, et en cas d'insolvabilité, les officiers municipaux, à l'amende de 495 livres, au profit du Roi, pour n'avoir pas fait rapport de ces délits; la Cour ordonne, de plus, qu'à la diligence des échevins, tous les bois communaux de Pesmes seront mis en règle, conformément à l'ordonnance de 1669, interdisant aux dits officiers, à peine de 2 000 livres de faire aucune coupe dans les dits bois tant que l'ordonnance de 1669, n'aura pas reçu son exécution. Procès entre la ville et Maurice Sauvageot, demeurant à la Grande Résie, au sujet de la possession du droit des seconds fruits dans les prés des Grande et Petite Résie. 50 pièces papier., 1741-1746; 408 Edepot 87; FF19
      LAPOINE; PYOT (Claude); SAUVAGEOT (Maurice)
    - Procès à la requête de Claude Pyot, notaire royal et maire à Pesmes, contre les officiers municipaux de cette ville, à l'effet d'obtenir le remboursement de plusieurs avances qu'il a faites pour la ville. Procès des maires, échevins, jurés et notables de Pesmes, contre dame Diane-Gabrielle, marquise de la Baume-Montrevel, dame et baronne de Pesmes et de Rougemont, rentrée en cause au lieu et place de messire Emmanuel-Melchior de la Baume-Montrevel, son frère, marquis de Saint-Martin, baron de Pesmes et autres lieux, au sujet d'un tribut général que les dits seigneurs voulaient introduire sur les maisons, les prés, les champs et les vignes de Pesmes. 84 pièces papier., 1747-1753; 408 Edepot 88; FF20
      BAUME-MONTREVEL (Diane-Gabrielle de la); BAUME-MONTREVEL (Emmanuel-Melchior de la); PYOT (Claude)
    - Requête des officiers municipaux de Pesmes, à l'Intendant de la province, à l'effet d'obtenir l'autorisation de poursuivre les receveurs des revenus de la ville, lesquels, par la vérification qui a été faite de leurs comptes, ont été déclarés débiteurs de certaines sommes. Opposition formée par les officiers municipaux de Pesmes, à la vente d'une maison que possède Claude Richardet, aubergiste audit lieu, et sur laquelle la ville a un droit de retenue. Arrêt du conseil d'état du Roi, qui permet aux habitants de Pesmes de couper un quart en réserve dans le bois des Chazeaux. Procès à la requête d'Etienne Mol, demeurant à Dole, contre les officiers municipaux de Pesmes, à l'effet d'obtenir paiement de différentes sommes qui lui sont dues par la ville. 96 pièces papier., 1753-1755; 408 Edepot 89; FF21
      MOL (Etienne); RICHARDET (Claude)
    - Procès des officiers municipaux et des bourgeois de la ville de Pesmes contre la maison de la Baume-Montrevel, seigneur de Pesmes, au sujet de la reconnaissance des droits seigneuriaux dus par les dits habitants. 145 pièces papier., 1755; 408 Edepot 90; FF22
      BAUME-MONTREVEL (de la)
    - Procès des officiers municipaux et des bourgeois de la ville de Pesmes contre la maison de la Baume-Montrevel, seigneur de Pesmes, au sujet de la reconnaissance des droits seigneuriaux dus par lesdits habitants., 1688-1756; 408 Edepot 91; FF23
    - Procès intenté à la requête des officiers municipaux de Pesmes, à la cour des comptes du comté de Bourgogne, contre Claude Vermot, François Maurice et Claude Contant, qui refusent de remplir la charge de commis à la répartition des tailles, prétendant que leur élection avait été faite illégalement. Procès des officiers municipaux contre Antoine Guenot et consorts, commis à la répartition des impôts, lesquels ont imposé la ville sur les rôles des impositions pour une somme plus forte que celle des années précédentes. Arrêt du conseil d'Etat du Roi intervenu dans un procès entre les habitants des communes de Broye, Pesmes, Sauvigney et Aubigney, au sujet du partage du bois des Chazeaux. 148 pièces papier., 1760-1779; 408 Edepot 92; FF24
      CONTANT (Claude); GUENOT (Antoine); MAURICE (François); VERMOT (Claude)
    - Procès fait à la requête des officiers municipaux de Pesmes, de Claude Antoine Clériadus, marquis de Choiseul-la-Baume, de dame Diane Gabrielle de la Baume-Montrevel, son épouse, des habitants de Chassez-lès-Pesmes, contre Pierre-François Sémonin, prieur du prieuré de Pesmes, au sujet de la reconstruction du clocher et du choeur de l'église paroissiale, détruits par l'incendie de 1773. 140 pièces papier, 1 plan., 1781; 408 Edepot 93; FF25
      BAUME-MONTREVEL (Diane-Gabrielle de la); CHOISEUL LA BAUME (Claude Antoine Clériadus); SEMONIN (Pierre-François)
    - Pièces de procès intentés à la requête des officiers municipaux de Pesmes contre le maire et autres, au sujet de l'opposition faite par les demandeurs, à la vente d'une assiette dont il demandent la distribution; contre les officiers municipaux de Pesmes, par Charles François Xavier Morisot, chirurgien juré, demeurant à Pesmes, lequel prétend que les dits officiers commettent tous les ans des erreurs dans la répartition des impôts et qu'il a été trop imposé. 146 pièces papier., 1785-1789; 408 Edepot 94; FF26
      MORISOT (Charles-François-Xavier)
    - Causes de la justice de police de la mairie de Pesmes. 60 feuillets papier, retrouvés et classés le 19/06/2001., 1784-1788; 408 Edepot 72Bis; FF4Bis
  - CULTES-INSTRUCTION PUBLIQUE-ASSISTANCE PUBLIQUE
    - Registre des naissances, des mariages et des décès de l'église paroissiale de Pesmes. -Naissances de Laurent Davadans, Jeanne Boussard, Catherine Burillot, Claudine Fusil; mariage de messire Guillaume Gracy avec demoiselle Anne Bizot, en présence de messire Grivet, docteur en médecine et de Ponsset, chirurgien à Pesmes; décès de Claude Boussenard. Cahiers, 223 feuillets papier., 1617-1710; 408 Edepot 95; GG1
      Support de substitution
      Cote 5Mi19R1
      Non communicable physiquement
      Raison: Document microfilmé
      REGISTRE PAROISSIAL
      registre paroissial
      BIZOT (Anne); BOUSSARD (Jeanne); BOUSSENARD (Claude); BURILLOT (Catherine); DAVADANS (Laurent); FUSIL (Claudine); GRACY (Guillaume); GRIVET; PONSSET
    - Registre d'état-civil de Pesmes., 1700-1736; 408 Edepot 96; GG1bis
      Cote 5Mi19R1-2
      REGISTRE; ETAT CIVIL
      ETAT CIVIL
    - Registre des naissances, des mariages et des décès de l'église paroissiale de Pesmes. Naissances de messire d'Aubert Lambert de Résie, de Grignet d'Eugny, de Jean-Pierre Agnus. Mariages d'Etienne Grignet avec Odette Grignet, de Pesmes; de Jean-Baptiste Fourbet avec Claudine Martinoti; de François Guenot avec Anne-Françoise Bressus. Décès de Lambert d'Aubert de Résie, de François Bourdain, de Soudey. 1 registre, 60 feuillets papier., 1710-1713; 408 Edepot 97; GG2
      AGNUS (Jean-Pierre); AUBERT (Lambert d'); BOURDAIN (François); BRESSUS (Anne-Françoise); FOURBET (Jean-Baptiste); GRIGNET (Etienne); GRIGNET (Odette); GRIGNET D'EUGNY; GUENOT (François); MARTINOTI (Claudine)
    - Registre des naissances, des mariages et des décès de l'église paroissiale de Pesmes. Naissances de Philippe d'Aubert, de Résie; Jean-Justin de Macarty; Jeanne-Françoise de Macarty. Mariage de Florient de Macarty avec Anne-Antoinette-Françoise Mairot. Décès de Jean-François d'Aubert de Chevigney. 1 registre, 154 feuillets., 1714-1729; 408 Edepot 98; GG3
      AUBERT (Jean-François d'); AUBERT (Philippe); MACARTY (Florian); MACARTY (Jean-Justin); MACARTY (Jeanne-Françoise); MAIROT (Anne-Antoinette-Françoise)
    - Registre des naissances, des mariages et des décès de l'église paroissiale de Pesmes. Naissances d'Anne-Pierre de Macarty, Esprit-Melchior-Emmanuel de la Baume, Charles-Philippe de Macarty, Jeanne-Madeleine de Macarty. Mariage d'Etienne Tribouillet avec Jeanne Virot, Alexis Verdot avec Anne Lamy. Décès de Charles-François de Belmard, de Claude-François Grignet, docteur en médecine, de Marc-Henri-Gabriel de la Baume. 1 registre, 94 feuillets papier., 1730-1735; 408 Edepot 99; GG4
      BAUME (Esprit-Melchior-Emmanuel de la); BAUME (Marc-Henri-Gabriel de la); BELMARD (Charles-François de); GRIGNET (Claude-François); LAMY (Anne); MACARTY (Anne-Pierre de); MACARTY (Charles-Philippe de); MACARTY (Jeanne-Madeleine de); TRIBOUILLET (Etienne); VERDOT (Alexis); VIROT (Jeanne)
    - Registre des naissances, des mariages et des décès de l'église paroissiale de Pesmes. Naissances de Jean-François Grignet, Anne-Claude-Bonaventure Grignet d'Eugny, Jeanne-Claude-Judith Grignet d'Eugny. Mariages de François-Xavier de Cramans avec Jeanne-Marguerite-Thérèse Fourcaut, Jacques-Elisé Dagé de Réalle avec Jeanne-Claude Colas. Décès de Claudine d'Ambrun, de Jeanne-Pierre-Françoise Grignet, de Jeanne-Claude de Macarty. 1 registre, 228 feuillets papier., 1735-1748; 408 Edepot 100; GG5
      Cote 5Mi19R2
      AMBRUN (Claudine d'); COLAS (Jeanne-Claude); CRAMANS (François-Xavier); DAGE DE REALLE (Jacques-Elisé); FOURCAUT (Jeanne-Marguerite-Thérèse); GRIGNET (Jean-François); GRIGNET (Jeanne-Pierre-Françoise); GRIGNET D'EUGNY (Anne-Claude-Bonaventure); GRIGNET D'EUGNY (Jeanne-Claude-Judith); MACARTY (Jeanne-Claude de)
    - Registre des naissances, des mariages et des décès de l'église paroissiale de Pesmes. Naissances de Jean-Baptiste-Alexandre d'Aubert, de Résie; de Jeanne-Françoise Derriez; de Charles-Joseph de Cramant; de Jean-Charles-Laurent Dagé de Réalle. Mariage de messire Lambert d'Aubert de Résie, écuyer, fils de feu Charles-François d'Aubert, écuyer, seigneur des Grande et Petite Résie, avec Jeanne-Françoise Grignet, fille d'Antoine Grignet, écuyer. Décès de madame Anne-Thérèse de Clivaldely, douairière de Jean-Baptiste Baland, écuyer. 1 registre, 138 feuillets papier., 1748-1756; 408 Edepot 101; GG6
      AUBERT (Jean-baptiste-Alexandre d'); AUBERT (Lambert d'); CLIVALDELY (Anne-Thérèse); CRAMANT (Charles-Joseph de); DAGE DE REALLE (Jean-Charles-Laurent); DERRIEZ (Jeanne-Françoise); GRIGNET (Jeanne-Françoise)
    - Registre des naissances, des mariages et des décès de l'église paroissiale de Pesmes. Naissance de Jean-Baptiste-Alexandre d'Aubert, fils de Laurent d'Aubert de Résie, écuyer, et de dame Jeanne-Françoise Grignet; de Jean-François Rabbe, colonel, 16 février 1757. Décès de demoiselle Anne-Louise-Jeanne-Charlotte Dagé de Réalle, fille de messire Jacques-Elisé Dagé de Réalle, écuyer, chevalier de l'ordre militaire de Saint-Louis, lieutenant-colonel du régiment d'Archiac, cavalerie. Décès de dame Anne-Catherine de la Mare, douairière d'Augustin Bonvalot, écuyer, seigneur de Darcey. 1 registre, 284 feuillets papier., 1756-1771; 408 Edepot 102; GG7
      AUBERT (Jean-baptiste-Alexandre d'); DAGE DE REALLE (Anne-Louise-Jeanne-Charlotte); MARE (Anne-Catherine de la); RABBE (Jean-François)
    - Registre des naissances, des mariages et des décès de l'église paroissiale de Pesmes. Bénédiction de quatre cloches le 23 décembre 1773, par Claude Viennot, curé de Pesmes, député à cet effet par son Eminence le Cardinal de Choiseul, archevêque de Besançon. La plus grosse a eu pour parrain Claude Antoine Clériadus, marquis de Choiseul, baron de Pesmes, maréchal des camps et armées du Roi, inspecteur général de cavalerie et pour marraine, Diane Gabrielle, marquise de Choiseul-la-Baume, son épouse; cette cloche a été nommé Antoinette Diane Gabrielle. La deuxième a eu pour parrain le même seigneur et pour marraine, Jeanne Marguerite de la Baume-Montrevel, marquise de Lignéville; elle a été nommée Antoinette Jeanne Marguerite. Les deux autres ont eu pour parrain, Claude Antoine Clériadus, comte de Choiseul-la-Baume-Montrevel et pour marraine demoiselle Marie Stéphanine de Choiseul-Stainville; elles ont été appelées Marie Stéphanine. Décès de dame Jeanne-Claude Rend de Vellerot, douairière de Jean-François Clerc, seigneur de Champagney. 1 registre, 189 feuillets papier., 1771-1777; 408 Edepot 103; GG8
      Cote 5Mi19R3
      BAUME-MONTREVEL (Jeanne Marguerite de la); CHOISEUL (Claude Antoine Clériadus de); CHOISEUL LA BAUME (Diane-Gabrielle de); CHOISEUL LA BAUME-MONTREVEL (Caude Antoine Clériadus); CHOISEUL-STAINVILLE (Marie Stéphanine de); REND DE VELLEROT (Jeanne-Claude); VIENNOT (Claude)
    - Registre des naissances, des mariages et des décès de l'église paroissiale de Pesmes. Naissance de Lambert Elisabeth d'Aubert, fils de Jean Baptiste Alexandre d'Aubert de Résie, chevalier, capitaine de cavalerie, et de dame Jeanne de Hanoy, son épouse. Le 6 août 1784, naissance d'Antoine Petetin, fils d'Antoine Petetin, marchand épicier à Pesmes, lequel devint colonel de la garde du roi de Naples Murat, il était en même temps son secrétaire intime. Mariage de Luc Antoine Jacques, de Fleurey, fils de Pierre François Jacques, juge prévôt de la prévoté de Montmirey, avec demoiselle Jeanne Antoine Elisabeth Badouiller, fille de Claude Charles, docteur en médecine. Décès de dame Anne Poingand, veuve de messire André Levret, écuyer, accoucheur de S. A. R.; madame la comtesse d'Artois et de madame la dauphine Panonin et chirurgien ordinaire du Roi. 1 registre, 188 feuillets papier., 1777-1786; 408 Edepot 104; GG9
      AUBERT (Lambert Elisabeth d'); BADOUILLER (Jeanne Antoine Elisabeth); JACQUES (Luc Antoine); PETETIN (Joseph); POINGAND (Anne, veuve d'André LEVRET)
    - Registre des naissances, des mariages et des décès de l'église paroissiale de Pesmes. Naissance de François Nicolas Thérèse Alexandre d'Aubert de Résie, fils de Jean Baptiste Alexandre d'Aubert de Résie, seigneur des deux Résie, Chevigney et Chaumercenne, capitaine de cavalerie au régiment de royale Champagne. Mariage d'Alexandre Grignet d'Eugny, officier des grenadiers royaux, fils de Jean Antoine Grignet d'Eugny, écuyer, avec demoiselle Jeanne Paule Philippe de Pécauld, fille de Jean Guillaume de Pécauld, acuyer, seigneur de Laderet, chevalier de Saint-Louis, lieutenant-colonel d'infanterie et dame Jeanne Gasparine d'Aubert de Résie, son épouse. Décès de dame Charlotte Agnus, épouse d'Edme Anne Grignet de Champagnolot, écuyer, chevalier de l'ordre militaire de Saint-Louis, capitaine d'infanterie. Le 1er juin 1790, bénédiction d'une chapelle située dans la rue de la Roche, dédiée à la Sainte Vierge et destinée aux assemblées de la confrérie de la Croix. 1 registre., 1786-1792; 408 Edepot 105; GG10
      AGNUS (Anne Charlotte, épouse GRIGNET DE CHAMPAGNOLOT); AUBERT DE RESIE (François Nicolas Thérèse Alexandre); GRIGNET D'EUGNY (Alexandre); PECAULD (Jeanne Paule Philippe de)
    - Familiarité de Pesmes. Délibérations de la familiarité de l'église Saint-Hilaire de Pesmes. Nomination de Claude Etienne Pageot, prêtre et familier à la charge de procureur et administrateur des revenus de ladite familiarité. Admission de Claude François Boussenard à commencer son stage le 1er octobre au lieu du 1er janvier, conformément aux statuts. Réceptions dans la familiarité. Nouveau règlement qui, en maintenant celui donné en 1516 par Antoine de Vergy, renferme de nouveaux articles approuvés par Pierre François Hugon, vicaire général de l'archevêché de Besançon. Achat d'un coffre pour les archives de ladite familiarité. 116 feuillets papier., 1720-1789; 408 Edepot 106; GG11
      VIE RELIGIEUSE
      BOUSSENARD (Claude François); HUGON (Pierre François); PAGEOT (Claude Etienne)
    - Familiarité de Pesmes. Nomination de Jean Davadans à l'office de marguillier en l'église paroissial de Saint-Hilaire à Pesmes. Pièces de procès entre les familiers et divers curés, au sujet de leur réception au nombre des familiers. 67 pièces papier., 1566-1766; 408 Edepot 107; GG12
      DAVADANS (Jean)
    - Capucins de Pesmes. Confirmation par le roi Louis XV des privilèges des Carmes du royaume. Déclaration du Roi concernant la forme à observer pour la tenue des registres de baptêmes, mariages, sépultures, noviciats, professions. Déclaration du Roi concernant la constitution Unigenitus. Permission accordée par l'archevêque de Besançon aux Capucins de Pesmes, d'accepter les aumônes qui leur seront faites. Lettres autographes du marquis de la Baume par lesquelles il permet aux Capucins de Pesmes de couper du bois dans ses forêts pour faire des perches et du tavaillon. Lettres autographes de Jeanne Baptiste de la Baume aux Capucins. Canonisation de Saint Séraphin. Indulgence accordée par le pape Clément XIII, à l'occasion de la canonisation de Saint Séraphin. Reliques de Saint Lazare, attestation du frère Eduard, gardien du couvent de Dole, les concernant. Construction et réparations au couvent des Capucins de Pesmes. 135 pièces papier., 1648-1779; 408 Edepot 108; GG13